Inventaris van de archieven van het Staf Depot Nederlands-Indië en de hieronder ressorterende onderdelen, 1945-1948
Nationaal Archief, Den Haag
Ministerie van Defensie: Staf Depot Nederlands-Indië en de hieronder ressorterende onderdelen
Depot Ned.-Ind.Staf
1945-1948
D10
1.56 meter; 149 inventarisnummers.
Normale geschreven, getypte en gedrukte bronnen, geen bijzondere handschriften.
Nationaal Archief, Den Haag
Staf Depot Nederlands-Indie 1945-1952
De archieven van het Staf Depot Nederlands-Indië bevat tevens de archieven van de Bureaus 1, 2, en 3 en de Stafcompagnie, van de Infanterie Depots Indië, Kamp Vilheide, Kamp Wanroy en Kamp de Rips en van de Commandant van Doorgangskamp 1 te Woerden. Naast de agenda's van uitgaande en ingekomen stukken, welk nader toegankelijk zijn via eigentijdse onderwerpregisters, bevatten de archieven onder ander ook stukken betreffende het troepenvervoer, de inrichting van de kampen en personele infrastructuur en een rapport over buiktyfus aan boord van transportschepen.
Archiefvorming
Geschiedenis van de archiefvormer
Geschiedenis van het Staf Depot Nederlands-Indië, 1945-1949
Na opheffing van de Divisie A op 15 maart 1946 werd de staf van deze Divisie omgevormd tot het Staf Depot Nederlands-Indië (DNI), welke onder bevel stond van de commandant 13 RI, luitenant-kolonel Greidanus. De staf werd aanvankelijk gevestigd in de Willem III kazerne te Apeldoorn, maar al snel, vanaf 23 juli 1946 verplaatst naar de Seeligkazerne te Breda.
Direct onder bevel van de staf traden op 15 maart II-3 RI te Assen, III-3 RI te Oud-Heusden, II-9 RI te Assen, II-12 RI te Schalkhaar, II-10 RI te Eelde, V-Regt. Stoottroepen gelegerd in Steenwijk, het 1 Aanvullingsdepot, bestaande uit de Kampen Vilheide, de Rips en Wanroy te Wanrooy, het Aanvullingsdepot Stoottroepen in Wezep, 2 KNID te Vught, het Depot Genietroepen de 16 en 17 Cie Genietroepen respectievelijk gevestigd te Kijkduin en Sluiskil, het Mobilisatiecentrum, op dat moment in oprichting en tenslotte het Doorgangskamp te Muiderberg.
Omstreeks maart 1947 werd de Staf DNI opgeheven.
Doorgangskampen
De voorlopige samenstelling van de doorgangskampen te Muiderberg en later ook Woerden werd vastgesteld bij Ministeriële Beschikking van 10 juli 1946.
LO 1946, nr. 239, gewijzigd bij MB van 18 december 1946, nr. 904 (LO 1947, nr. 10).
De taken van de kampen waren verdeeld. Kamp Muiderberg nam personeel op dat deel uitmaakte van onderdelen die voor uitzending naar Indië waren bestemd, maar dat voor uitzending niet of voorlopig niet geschikt was. Kamp Woerden ving vanuit Indië of Engeland repatriërend personeel op en nam dat in administratief onderhoud met als einddoel herindeling van de militair. Men onderging daar een medische keuring of herkeuring en eventueel een poliklinische danwel specialistische behandeling. Uiteindelijk werd het een medisch kamp en ving het de medische gevallen op van het personeel dat vanuit Indië repatrieerde. Het medisch kamp Woerden maakte met ingang van 1 augustus 1947 deel uit van het Demobilisatiecentrum KL.
1 Aanvullingsdepot
Op 1 februari 1946 werd in de Kampen De Rips, Wanroy en Vilheide het 1 Aanvullingsdepot opgericht als rechtsopvolger van Depot XII. Als doel had dit Aanvullingsdepot voor Indië bestemde compagnieën te legeren, te voeden, van wapenen te voorzien en op te leiden. Het 1 Aanvullingdepot kwam in eerste instantie onder bevel van de Commandant Centraal Vrijwilligers Kamp te Eindhoven te staan.
Met ingang van 1 juni 1946 kwam het 1 Aanvullingsdepot voor alle aangelegenheden onder bevel van de commandant Staf DNI.
Ten gevolge van de opheffing van de Staf DNI werd vanaf 1 april 1947 het 1 Aanvullingsdepot ingedeeld bij het Infanterie Depot Indië (IDI). De staf werd opgenomen in de staf van laatstgenoemd depot. De Kampen Vilheide, de Rips en Wanroy kwamen rechtstreeks onder bevel van de commandant Infanterie Depot Indië.
Kamp Wanroy
Dit kamp werd opgeheven op 18 september 1947.
werd verplaatst naar Kamp Westerweg te Alkmaar. De Kampen De Rips en Vilheide werden in augustus 1947 overgeplaatst naar Schoorl. Het 1 Aanvullingsdepot werd opgeheven op 1 december 1947.
Infanterie Depot Indië
Wanneer het Infanterie Depot Indië (IDI) is opgericht is niet te achterhalen Het depot was belast met de afwikkeling van de Staf DNI, het 1 Aanvullingsdepot en 2 KNID. Het Infanterie Depot Indië werd met ingang van 1 december 1947 opgeheven. Het afwikkelingsbureau werd op 15 mei 1948 opgeheven.
Organisatieschema
Er is alleen van de in het midden genoemde onderdelen, de Staf Compagnie en van de Commandant Doorgangskamp nr. 1 te Woerden archief ontvangen. * Opgeheven 25 juni 1946.
Geschiedenis van het archiefbeheer
De archieven zijn via allerlei omwegen terechtgekomen bij het Archief Koninklijke Landmacht, gevestigd in de Wittepoortkazerne te Leiden.
De verwerving van het archief
Overbrenging van een overheidsarchief
De verwerving van het archief
Het archief is krachtens bepalingen van de Archiefwet overgebracht.
Inhoud en structuur van het archief
2.13
Inhoud
Er zijn inschrijfmiddelen aanwezig, en er bevinden zich gerubriceerde stukken in dit archief.
Selectie en vernietiging
Personeelsstukken worden vernietigd volgens de selectielijst Militair Personeel.
Aanwijzingen voor de gebruiker
Openbaarheidsbeperkingen
Volledig openbaar.
Materiële beperkingen
Een enkel stuk kan in slechte staat verkeren, wat tot gevolg heeft dat het niet geraadpleegd kan worden.
Aanvraaginstructie
Openbare archiefstukken kunnen online worden aangevraagd en gereserveerd. U kunt dit ook via de terminals in de studiezaal van het Nationaal Archief doen. Om te kunnen reserveren dient u de volgende stappen te volgen:
U maakt een profiel aan op www.gahetna.nl, en logt vervolgens in
Via de archiefinventaris (alleen de beschrijvingen met rode nummers) selecteert u het gewenste archiefstuk door op de knop 'Reserveren' te klikken
In het volgende scherm geeft u aan op welke dag u het archiefstuk wilt inzien
Indien u zich bevindt in de studiezaal en een tafelnummer heeft ontvangen kunt u dit nummer vermelden. Als u geen tafelnummer heeft kunt u tafelnummer 777 laten staan
Vervolgens bevestigt u uw reservering door deze te versturen.
Verwant materiaal
Beschikbaarheid van kopieën
Bijlagen
Afkortingenlijst
Afkorting Betekenis
BOS
Benzine Olie en Smeermiddelen
Cie
Compagnie
DNI
Depot Nederlands-Indië
GS
Generale Staf
IDI
Infanterie Depot Indië
KL
Koninklijke Landmacht
KNID
Koninklijk Nederlands Infanterie Depot
KNIL
Koninklijk Nederlands-Indisch Leger
RI
Regiment Infanterie
Beschrijving van de series en archiefbestanddelen
- Archief van het Staf Depot Nederlands-Indië, de Bureaus 1, 2 en 3 en de stafcompagnie, 1946-1948., 1
  - Stukken van algemene aard, 1.1
    - Inschrijfmiddelen, 1.1.1
      - Agenda's van ingekomen en uitgaande stukken, 1946-1948.; 1-17; 17 delen
        - 1946 Bureau 1 en 2 nrs. 1 - 1607, 1
        - 1946 Bureau 1 en 2 nrs. 1609 - 3129, 2
        - 1946 Bureau 1 en 2 nrs. 3131 - 4709, 3
        - 1946 Bureau 1 en 2 nrs. 4711 - 5477, 4
        - 1946-1947 Bureau 1 en 2 nrs. 5479 - 6123 nrs. 1 - 115, 5
        - 1947 Bureau 1 en 2 nrs. 117 - 905, 6
        - 1947 Bureau 1 en 2 nrs. 907 - 1777, 7
        - 1946 Bureau 2 nrs. 1501 -3064, 8
        - 1946 Bureau 3 nrs. 2 - 1610, 9
        - 1946-1947 nrs. 527 - 1194, nrs. 1 - 217, 10
        - 1947 nrs. 220 - 939, 11
        - 1947 nrs. 1 - 57, 12
        - 1946-1948 Stafcompagnie nrs. 1 - 36, nrs. 1 - 257, nrs. 1 - 27, 13
        - 1947 Stafcompagnie nrs. 1 - 643, 14
        - 1946-1947 Administrateur nrs. 1 - 883 nrs. 1 - 237, 15
        - 1946 Staf Depot NI nrs. 1G - 258, 16
        - 1947 Staf Depot NI nrs. 1G - 33G, 17
    - Registers, 1.1.2
      - Alfabetische onderwerpregisters, 1946-1947.; 18-22; 5 delen
        - 1946, 18
        - 1946, Bureau 1 en 2, 19
        - 1947, Bureau 1 en 2, 20
        - 1946, Bureau 3, 21
        - 1947, Bureau 3, 22
      - Register ministeriële aanschrijvingen, 1946.; 23; 1 deel
      - Alfabetische register overplaatsingen, 1946-1947.; 24; 1 deel
      - Stencilregister, 1946-1947.; 25; 1 deel
      - Registers van ziekgemelde militairen, 1946-1948.; 26-27
        - 1946-1948, 26
        - 1947, 27
  - Stukken van bijzondere onderwerpen, 1.2
    - Dagorder van de Chef van de Generale Staf inzake de opkomst van de eerste lichting dienstplichtigen na de bezetting, 1946.; 28; 1 stuk
    - Stukken betreffende sterkte opgave en locatiestaten van het Staf Depot Nederlands-Indië, 1946.; 29; 1 omslag
    - Stukken betreffende de opheffing van Divisie A en de samenstelling van het Staf DNI, 1946.; 30; 1 omslag
    - Stukken betreffende berichten van vertrek van troepen uit Engeland naar Nederlands-Indië, 1946.; 31; 1 omslag
    - Verslagen betreffende bezoeken aan onderdelen welke bestemd zijn voor uitzending naar Nederlands-Indië, 1946.; 32; 1 omslag
    - Verslagen betreffende de onderdelen genoemd in het "Rapport Calmeyer", 1946.; 33; 1 omslag
    - Inschepingsbevelen en berichten van vertrek van onderdelen welke via Engeland naar Nederlands-Indië worden vervoerd, 1946.; 34; 1 omslag
    - Marsbevelen van onderdelen welke via Engeland naar Nederlands-Indië worden vervoerd, 1946.; 35; 1 omslag
    - Verslagen van bezoeken aan het doorgangskamp te Muiderberg, 1946.; 36; 1 omslag
    - Stukken betreffende berichten van aankomst van troepen in Engeland, 1946.; 37; 1 omslag
    - Stukken betreffende de oprichting van het II-12-RI en de eventuele overplaatsing naar een tentenkamp in de Harskamp, 1946.; 38; 1 omslag
    - Verslag van de Afdeling Inlichtingendienst der Hoofdafdeling Opleidingen GS inzake de politieke situatie in Nederlands-Indië, 1946.; 39; 1 stuk
    - Rapport betreffende de voorbereiding voor het vertrek van de 1 t/m 6 sectie 9 Veld naar Nederlands-Indië alsmede de legering en verzorging van deze onderdelen in het Quarantainekamp Deelen, 1946.; 40; 1 stuk
    - Namenlijst van de vertrekkende 1 Divisie Pionier Compagnie via Engeland naar Nederlands-Indië, 1946.; 41; 1 stuk
    - Stukken betreffende het dragen op de uniform van Britse onderscheidingen door Nederlandse militairen, 1946.; 42; 1 omslag
    - Rapport betreffende het verblijf in Engeland en het vervoer per ss "Volendam" van Southampton naar Batavia van het detachement artillerie, 1946.; 43; 1 stuk
    - Brief betreffende een overzicht van de legering van het Lichte Infanterie Bataljon Indië, 1946.; 44; 1 stuk
    - Brief betreffende informatie over het vertrek van II-10-RI naar Engeland, 1946.; 45; 1 stuk
    - Stukken betreffende berichten van aankomst van de troepen in Engeland, 1946.; 46; 1 omslag
    - Stukken betreffende het Aanvullingsdepot Stoottroepen, 1946.; 47; 1 omslag
    - Stukken betreffende overzichten van onderdelen bestemd voor Nederlands-Indië, 1946.; 48; 1 omslag
    - Locatiestaten van KL onderdelen onder commando van de Chef GS, 1946.; 49; 1 omslag
    - Stuk betreffende een overzichten van ingedeelde officieren bij de Staf van II 3 RI, 1946.; 50; 1 omslag
    - Rapport over procedures welke gevolgd moeten worden bij aankomst van een bataljon in Engeland, 1946.; 51; 1 stuk
    - Rapporten van bezoeken aan het 5-RS en het II-12-RI, 1946.; 52; 1 omslag
    - Brief betreffende overzicht van verscheping van een detachement achterblijvers welke behoren bij onderdelen bestemt voor Nederlands-Indië, 1946.; 53; 1 stuk
    - Stukken betreffende de organisatie, de samenstelling en reorganisatie van de doorgangskampen, 1946.; 54; 1 omslag
    - Stukken betreffende opgave van het personeel van het 2 KNID, 1946.; 55; 1 omslag
    - Stukken betreffende de opheffing van het 1 en 2 Infanterie Depot en het 2 KNID, 1946.; 56; 1 omslag
    - Stukken betreffende overzichten van ingedeelde beroeps- en reserve officieren, 1946.; 57; 1 omslag
    - Verslag van bij het Stafdepot ingedeeld personeel afkomstig van het Regiment Stoottroepen en belast met de afwikkeling van de onderdelen, 1946.; 58; 1 stuk
    - Brief betreffende de voorbereiding voor het vertrek van troepen naar Nederlands-Indië, met bijlagen, 1946.; 59; 1 stuk
    - Reisverslag betreffende het transport van zieken en gewonden militairen uit Batavia naar Nederland, 1946.; 60; 1 stuk
    - Stukken betreffende de overplaatsing van het Depot 1 Divisie van Harderwijk naar Schoonhoven, 1946.; 61; 1 omslag
    - Brief betreffende de voorlopige samenstelling van het 1 Aanvullingsdepot, 1946.; 62; 1 stuk
    - Nota betreffende de aanduiding en nummering van de hulpverbandplaats-afdelingen, 1946.; 63; 1 stuk
    - Indelingsstaat dienstplichtigen, 1946.; 64; 1 stuk
    - Stukken betreffende de opgave, het oproepen, opsporen, overplaatsen en positieverandering van personeel, 1946.; 65; 1 pak
    - Brief betreffende wijziging van de benaming van de 1 Divisie en bewakingsbataljons, 1946.; 66; 1 stuk
    - Verslagen van de besprekingen van het Hoofdkwartier Britse Militaire Missie en het Nederlands Gouvernement in Nederlands-Indië, 1946-1947.; 67; 1 pak
    - Stukken betreffende de verrichtingen van de 3 Divisie Pioniercompagnie in quarantaine en mobilisatie perioden, 1946-1947.; 68; 1 omslag
    - Stukken betreffende overzichten van uit te zenden onderdelen naar Nederlands-Indië, 1946-1947.; 69; 1 omslag
    - Stukken betreffende aanwijzingen nrs. 1-3 Straf en Tuchtrecht, 1947.; 70; 1 omslag
    - Reisverslag van de detachementcommandant van de militairen aan boord van de ms "Kota Inten", met opgave van aankomende en vertrekkende militairen, 1947.; 71; 1 stuk
    - Rapport betreffende buiktyfus aan boord van transportschepen, 1947.; 72; 1 stuk
- Archief van het Infanterie Depot Indië, 1946-1948., 2
  - Stukken van algemene aard, 2.1
    - Inschrijfmiddelen, 2.1.1
      - Agenda's van ingekomen en uitgaande stukken, 1946-1948.; 73-75; 3 delen
        - 1946-1947, nrs. 1 - 1828, 73
        - 1947-1948, nrs. 1829 - 3480, 74
        - 1948, nrs. 3481 - 4299, 75
    - Registers, 2.1.2
      - Registers van ziekgemelde militairen, 1946-1947; 76-77; 2 delen
        - 1946, 76
        - 1947, 77
  - Stukken van bijzondere onderwerpen, 2.2
    - Instructie aan de onderdelen van de Koninklijke Landmacht betreffende te repareren motorvoertuigen en wapens, 1945.; 78; 1 stuk
    - Locatiestaat Koninklijke Landmacht, 1945.; 79; 1 stuk
    - Depotorders betreffende de voorzorgsmaatregelen tegen bevriezing van motorvoertuigen, het aanbrengen van een legernummer en leeuw op alle wagens, 1945.; 80; 1 omslag
    - Stukken betreffende de afwikkeling van desertie van de Indië bataljons, 1945.; 81; 1 omslag
    - Verslagen van materieel technische cursussen, 1945.; 82; 1 omslag
    - Stukken betreffende de afwikkeling van diverse bataljons welke naar Indië zullen vertrekken, alsmede naamlijsten, 1945-1946.; 83; 1 omslag
    - Brief betreffende registratie van en voorschriften voor motorvoertuigen ingedeeld bij de Koninklijke landmacht, 1945-1946.; 84; 1 stuk
    - Processen-verbaal van overgave en overname van motormateriaal, 1946.; 85; 1 omslag
    - Stuk betreffende een overzicht van het wagenpark voor de Kampen Hulten, Rips, Wanroy, Hilvarenbeek en de staf, 1946.; 86; 1 stuk
    - Brief betreffende het dragen van de Britse onderscheiding, de zogenaamde geallieerde campaign medals, wordt geen toestemming verleend, 1946.; 87; 1 stuk
    - De oprichting van een Depot en Detentiekamp te Nieuwersluis, 1946.; 88; 1 stuk
    - Stukken betreffende de handleiding voor het aanvragen, betrekken en verantwoorden van benzine, olie en smeermiddelen producten, 1946.; 89; 1 omslag
    - Stukken betreffende de reorganisatie van de Krijgsraad te Velde, 1946.; 90; 1 omslag
    - Stukken betreffende opgave van en onderzoeken naar deserteurs, 1946-1948; 91; 1 omslag
    - Brief betreffende de samenstelling van een commissie voor de encadering van officieren der Infanterie voor de III Divisie, 1947.; 92; 1 stuk
    - Stukken betreffende de oprichting van en uitrustingsbevelen van zes reserve compagnieën Indië, bestemd voor uitzending, 1947.; 93; 1 omslag
    - Brief betreffende regeling inzake de voorziening van burgerkleding, 1947.; 94; 1 stuk
    - Stukken betreffende het vervoer per schip alsmede vervoersplan en inschepings-bevelen voor vertrekkende onderdelen, 1947.; 95; 1 omslag
    - Stukken betreffende het verlof voor reserve officieren die meer dan vijf kinderen hebben, 1947.; 96; 1 omslag
    - Richtlijn voor de officieren en onderofficieren die voor gezinshereniging in aanmerking komen wegens hernieuwde uitzending naar de tropen, 1947.; 97; 1 stuk
    - Brief betreffende de samenstelling van het IDI na de verplaatsing naar Schoorl, 1947.; 98; 1 stuk
    - Stukken betreffende opgave van de Bewakings- en Interneringskampen in Limburg en Brabant ter voorbereiding van eventuele militaire bijstand, 1947.; 99; 1 omslag
    - Brief betreffende de instructie voor de KNIL officieren gedetacheerd bij de oefencentra belast met het geven van aanwijzingen bij en controle uit te oefenen op de Indische gevechtsopleidingen, 1947.; 100; 1 stuk
    - Stukken betreffende de encadering van de 5e Bataljons van de Regimenten Infanterie, 1947.; 101; 1 omslag
    - Stukken betreffende de opheffing van het IDI, de Kaderschool Elst en het 1 Oefencentrum per 1 december, 1947.; 102; 1 omslag
    - Stukken betreffende de aanwijzingen voor de inlijving van de lichtingen 1947 en 1948, 103; 1 omslag
    - Stukken betreffende de indeling van compagnieën van het IDI, 1947-1948.; 104; 1 omslag
    - Stukken betreffende de legering en verplaatsing van onderdelen van het IDI, 1947-1948.; 105; 1 omslag
    - Naamlijsten van militairen welke met de "Nieuw Holland" op 30 oktober uit Nederland naar Indië zijn vertrokken en per s.s. "Tabinata" op 17 januari, 1947-1948.; 106; 1 omslag
- Archief van het Infanterie Depot Indië, Kamp Vilheide, 1945-1947., 3
  - Stukken van algemene aard, 3.1
    - Inschrijfmiddelen, 3.1.1
      - Agenda's van ingekomen en uitgaande stukken, 1945-1947.; 107-109; 3 delen
        - 1945-1947, nrs. 1 - 1517, 107
        - 1946, nrs. 1 - 437, 108
        - 1946-1947, nrs. 1 - 634, 109
    - Register, 3.1.2
      - Register van ziekgemelde militairen, 1946-1947.; 110; 1 deel
    - Verslagen en Orders, 3.1.3
      - Maandverslagen 1 Aanvullingsdepot, 1946.; 111; 1 omslag
      - Depotorders IDI, 1947.; 112; 1 omslag
  - Stukken van bijzondere onderwerpen, 3.2
    - Stukken betreffende instructies, aanwijzingen en voorzieningen voor de naar Nederlands-Indië vertrekkende militairen, 1945-1946.; 113; 1 omslag
    - Brief betreffende overzicht van de uit te betalen contante bedragen, 1946.; 114; 1 stuk
    - Voorlopige samenstelling van het 1 Aanvullingsdepot, Kamp Vilheide, 1946.; 115; 1 stuk
    - Stukken betreffende wijzigingen in de bevelsverhoudingen van de troepen welke bestemd zijn voor Nederlands-Indië, 1946.; 116; 1 omslag
    - Brief betreffende opheffing van de Divisie A op 15 maart en de vorming van de Staf DNI, 1946.; 117; 1 stuk
    - Stukken betreffende de begroting voor 1947, 1946.; 118; 1 omslag
    - Brief betreffende de wijziging van de nummering infanterie bataljons der KL, 1946.; 119; 1 stuk
    - Locatiestaat van onderdelen der KL onder commando van de Chef Generale Staf, 1946.; 120; 1 stuk
    - Stukken betreffende de legering van geneeskundig personeel in de kampen, 1946.; 121; 1 omslag
    - Stukken betreffende richtlijnen voor het gebruik van radio link installaties bij de verschillende onderdelen der KL, 1946.; 122; 1 omslag
    - Stukken betreffende de oprichting en indeling van zes reserve compagnieën infanterie alsmede vergaderverslag, 1946.; 123; 1 omslag
    - Brief betreffende de onbevoegdheid tot het uitoefenen van politietaken van de sergeant en soldaten militaire politie ingedeeld bij een licht infanterie bataljon, 1946.; 124; 1 stuk
    - Beschikking betreffende de oprichting van de 1 Divisie "7 December" en de "7 December" bataljons, 1946.; 125; 1 stuk
    - Brief inzake de richtlijn betreffende de verstrekking van tropenkleding aan onderdelen bestemd voor Nederlands-Indië, 1946.; 126; 1 stuk
    - Brief betreffende de hulpverlening aan gedemobiliseerde militairen, 1946.; 127; 1 stuk
    - Stukken betreffende het plaatsen van rode vlaggen op de schietbanen te Langenboom, 1946.; 128; 1 omslag
    - Stukken betreffende de oprichting van een mobilisatiecentrum en een aanvullingsdepot, 1946.; 129; 1 omslag
    - Stukken betreffende locatiestaten en verplaatsingen van onderdelen, 1946-1947.; 130; 1 omslag
    - Brief betreffende ontslag van oorlogsvrijwilligers, 1947.; 131; 1 stuk
    - Inschepingsbevel voor de ss "Indrapoera" van Rotterdam met bestemming Nederlands-Indië, 1947.; 132; 1 stuk
    - Brief betreffende toezending van de dagorder A en B voor de viering van de geboorte van een Koninklijke prins of prinses, 1947.; 133; 1 stuk
- Archief van het Infanterie Depot Indië, Kamp Wanroy, 1945-1946., 4
  - Stukken van algemene aard, 4.1
    - Inschrijfmiddelen, 4.1.1
      - Agenda's van ingekomen en uitgaande stukken, 1945-1948; 134-135; 2 delen
        - 1945-1947, 134
        - 1947-1948, 135
  - Stukken van bijzondere onderwerpen, 4.2
    - Oefenprogramma van het 1 Aanvullingsdepot, Kamp Wanroy, 1946.; 136; 1 stuk
    - Stukken betreffende sterkte opgaven van het 1 Aanvullingsdepot, Kamp Wanroy, 1946.; 137; 1 omslag
    - Stuk betreffende richtlijn voor de vaststelling van de geschiktheid voor de tropen, 1946.; 138; 1 stuk
    - Stukken betreffende de locatie Wanroy, 1946.; 139; 1 omslag
- Archief van het Infanterie Depot Indië, Kamp De Rips, 1946-1947., 5
  - Stukken van algemene aard, 5.1
    - Registers, 5.1.1
      - Register van ziekgemelde militairen, 1946-1947; 140; 1 deel
  - Stukken van bijzondere onderwerpen, 5.2
    - Brief betreffende geneeskundige verzorging in oorlogsvrijwilligerskampen en vliegveldbewakingsdetachementen, 1946.; 141; 1 stuk
    - Locatiestaten, 1946; 142; 1 omslag
    - Brief betreffende de opheffing van het 2 Infanterie Depot m.i.v. 25 juni, 1946.; 143; 1 stuk
    - Brief betreffende een mededeling dat m.i.v. 8 april de werkzaamheden van de Inspecteur-Generaal van de Koninklijke Landmacht zullen aanvangen, 1946.; 144; 1 stuk
    - Lijst van dienstweigeraars, 1946.; 145; 1 stuk
    - Stukken betreffende een naamlijst personeel, en proces-verbaal voor verscheping naar Nederlands-Indië, 1946-1947.; 146; 1 omslag
    - Stukken betreffen het organisatieschema van het IDI met vermelding van functies en namen, 1946-1947.; 147; 1 omslag
- Archief van de Commandant Doorgangskamp nr. 1 te Woerden, 1946-1948., 6
  - Inschrijfmiddelen, 6.1
    - Agenda van ingekomen en uitgaande stukken, 1946-1948.; 148; 1 deel
  - Stukken van algemene aard, 6.2
    - Stukken betreffende inkomende en uitgaande correspondentie van de commandant, 1946-1948.; 149; 1 omslag